# 新三板公司股份支付问题

提问人：cfj137 时间：2017-02-21 16:03:51
在股票发行中，如果符合以下情形的，挂牌公司的主办券商一般应按照《企业会计准则第 11 号——股份支付》的规定，就本次股票发行是否适用股份支付进行说明：
1 、向公司高管、核心员工、员工持股平台或者其他投资者发行股票的价格明显低于市场价格或者低于公司股票公允价值的；
2 、股票发行价格低于每股净资产的；
3 、发行股票进行股权激励的；
4 、全国股转系统认为需要进行股份支付说明的其他情形。
目前，一个客户 2016 年 7 月通过大股东控制的合伙企业转让股份给员工的方式授予员工股份，授予价格为3.23元/股，锁定期 3 年，锁定期满 1 年方能解锁， 2016 年 6 月底客户的每股净资产才2.97元。这个客户为制造业客户，净利润并不理想， 2016 年1-6月净资产收益率为2.16%， 2016 年1-6月净利润率为8%。
是否可以不做股份支付处理？

回答人：chenyiwei
股转系统的上述要求是最低要求，实际操作中还是建议从严把握。尤其是如果该公司只是打算将新三板作为IPO的跳板的情况下，就需要从现在开始按照IPO的要求规范。
根据《企业会计准则讲解（ 2010 ）》P183～184“权益工具公允价值的确定”之“（一）股份”： 对于授予职工的股份，其公允价值应按企业股份的市场价格计量，同时考虑授予股份所依据的条款和条件（不包括市场条件之外的可行权条件）进行调整。如果企业股份未公开交易，则应按估计的市场价格计量，并考虑授予股份所依据的条款和条件进行调整。 有些授予条款和条件规定职工无权在等待期内取得股份的，则在估计所授予股份的公允价值时就应予以考虑。有些授予条款和条件规定股份的转让在可行权日后受到限制，则在估计所授予股份的公允价值时，也应考虑此因素，但不应超出熟悉情况并自愿的市场参与者愿意为该股份支付的价格受到可行权限制的影响程度。在估计所授予股份在授予日的公允价值时，不应考虑在等待期内转让的限制和其他限制，因为这些限制是可行权条件中的非市场条件规定的。 参照《北京注册会计师协会专家委员会提示[2016]第 8 号——IPO企业股权激励工具关注的审计重点》中的相关表述： 二、关注IPO企业股权激励的初始计量 由于IPO企业的股份暂未在资本市场流通，公允价值的获取有一定难度。应当依据《企业会计准则第 22 号—金融工具确认和计量》的有关规定，确定权益工具的公允价值，并根据股份支付协议条款的条件进行调整。 (一)确定公允价值的三个层次 第一层次，是企业在计量日能获得相同资产或负债在活跃市场上报价的，以该报价为依据确定公允价值； 第二层次包括：(a)活跃市场中类似资产或负债的报价；(b)非活跃市场中相同或类似资产或负债的报价；(c)除报价以外的其他可观察输入值，包括在正常报价间隔期间可观察的利率和收益率曲线、隐含波动率和信用利差等；(d) 市场验证的输入值等。市场验证的输入值，是指通过相关性分析或其他手段获得的主要来源于可观察市场数据或者经过可观察市场数据验证的输入值； 第三层次，输入值是相关资产或负债的不可观察输入值。输入值，是指市场参与者在给相关资产或负债定价时所使用的假设，包括可观察输入值和不可观察输入值。 注册会计师需要提醒IPO企业管理层，依靠第二或第三层次的公允价值估计，采用可行的操作方法确定。
(二)管理层确定公允价值的考虑 通常管理层需要考虑以下四个维度，做出相互印证： 1.以引入外部机构或战略投资者相对公允的价格作为参照依据。从参考时效上，通常考虑六个月之内的股权交易，并考虑近期公司业务是否有重大变化。如果发行价格明显不公允，例如，为换取外部投资者为企业带来的资源或其他利益，而单独确定发行价格的情况等，应当予以排除； 2.引入专业的资产评估机构进行评估，比如首选现金流折现法； 3.以相同或类似行业市盈率、市净率，作为衡量公允价值的校对依据； 4.使用期权定价模型。

提问人：cfj137 时间：2017-02-21 20:43:28
谢谢陈老师，如果这个公司每月IPO的可能是不是就可以不做

回答人：chenyiwei
不论是否IPO，所执行的会计规范都是企业会计准则，理应没有差异。